臺灣高雄地方法院刑事判決　　　　　　　　　　　　九十一年度易字第二五七一號
　　公　訴　人　臺灣高雄地方法院檢察署檢察官
　　被　　　告　乙○○
右列被告因家庭暴力罪等案件，經檢察官提起公訴（九十一年度偵字第一○九四二號
），本院判決如左：
    主  文
乙○○傷害人之身體，處拘役伍拾日，如易科罰金，以參佰元折算壹日；又以加害生
命之事，恐嚇他人致生危害於安全，處拘役伍拾伍日，如易科罰金，以參佰元折算壹
日；應執行拘役壹佰日，如易科罰金，以參佰元折算壹日。
    事  實
一、乙○○係甲○○之夫，二人間具有家庭暴力防治法第三條第一款所定之家庭成員
    關係。乙○○於民國九十年十一月十二日十三時三十分許，在高雄縣燕巢鄉○○
    村○○路一六三巷二十四號住處，因不滿甲○○拒絕與其行房，竟藉些許酒意，
    基於傷害之故意，徒手抓住拉扯甲○○之手臂，致甲○○受有左手臂瘀傷之傷害
    。乙○○見其告訴人仍拒絕與之行房，復另行起意，至前揭處所廚房處取得菜刀
    ，基於恐嚇之犯意，對甲○○揚言：「要砍死伊，與伊同歸於盡」等將加生命惡
    害之語，通知甲○○致生危害於安全。
二、案經被害人甲○○訴請臺灣高雄地方法院檢察署檢察官偵查起訴。
    理  由
一、訊據被告乙○○固坦承確有傷害之犯行無訛，惟則矢口否認有任何恐嚇行為，辯
    稱：伊當時並未持菜刀恐嚇告訴人云云。惟查：
(一)、傷害部分，除經被告坦承不諱外，核與告訴人甲○○指訴之情節相符，並有驗傷
    診斷書一份在卷可稽，足證被告之自白洵屬有據，應堪採信。
(二)、恐嚇部分，被告與告訴人產生拉扯後，再前往樓下廚房取得菜刀一把作勢要砍殺
    告訴人，並揚言要砍死告訴人及與之同歸於盡等情節，業據告訴人於警訊、偵查
    及本院審理中指訴綦詳。被告雖以前開情詞置辯，惟觀諸其於警訊中陳稱：伊質
    問告訴人為何三個月不與伊行房，告訴人答稱不願意後，伊一時氣憤跑至樓下取
    出一把菜刀等語，顯見其辯詞前後不一，已難遽信其所辯為可採。佐以證人即被
    告之父賴中和於本院民事通常保護令事件審理中證稱：伊有問被告是否有拿刀恐
    嚇告訴人，被告說要嚇唬告訴人等語（詳見本院九十年家護字第一三七三號通常
    保護令事件九十年十二月三十日訊問筆錄），核與被告於警訊中供陳：我取得菜
    刀後，便向告訴人說，我手上有拿菜刀，我要衝進去了等語相符，彰顯告訴人之
    指訴，洵屬有據，故被告上開辯詞，顯係卸責之語，不足採信。雖證人賴中和於
    本院審理中改稱：伊問被告有無持刀嚇告訴人，但被告說沒有，伊在保護令事件
    所為之陳述比較偏向告訴人云云，惟證人賴中和立場既有偏頗之情形，自難期其
    此部分之證詞係屬真實，參以其於本院保護令事件審理中所述與被告供陳之詞相
    契，顯見證人於本院審理中之證詞，洵屬迴護被告之語，不足採信。故本案事證
    已臻明確，被告犯行堪予認定，應依法論科。
二、核被告乙○○所為，係犯刑法第二百七十七條第一項傷害罪及第三百零五條之恐
    嚇罪。被告所犯傷害罪與恐嚇罪間，犯意各別，罪名互異，應予分論併罰。爰審
    酌被告身為人夫，本應尊重配偶之意見，藉理性之溝通方式，建立良好之互動模
    式，以營造和諧之家庭氣氛，乃竟未思及此，反藉加諸暴力及惡害言詞，侵犯告
    訴人之人性尊嚴，其行為對告訴人自有相當程度之侵害；惟念其所造成告訴人之
    傷勢尚輕，恐嚇程度尚知所節制等一切情狀，各量處如主文所示之刑，並均諭知
    易科罰金之折算標準及定其應執行刑，藉資懲儆。
據上論斷，應依刑事訴訟法第二百九十九條第一項前段，刑法第二百七十七條第一項
、第三百零五條、第五十一條第六款、第四十一條第一項，罰金罰鍰提高標準條例第
一條前段、第二條，判決如主文。
中      華      民      國     九十一     年     十     月    三十一    日
                               臺灣高雄地方法院刑事第二庭
                                     法  官    李代昌
右正本證明與原本無異。
如不服本判決，應於判決送達後十日內，向本院提出上訴狀。
                                     書記官    吳月華
中      華      民      國     九十一     年    十一    月      一      日
附錄本判決論罪科刑適用法條
中華民國刑法第二百七十七條
 (普通傷害罪)
傷害人之身體或健康者，處三年以下有期徒刑、拘役或一千元以下罰金。
犯前項之罪因而致人於死者，處無期徒刑或七年以上有期徒刑；致重傷者
，處三年以上十年以下有期徒刑。
中華民國刑法第三百零五條
 (恐嚇危害安全罪)
以加害生命、身體、自由、名譽、財產之事，恐嚇他人致生危害於安全者
，處二年以下有期徒刑、拘役或三百元以下罰金。
